【裁判字號】    90,上更(一),244
【裁判日期】    900613
【裁判案由】    毒品危害防制條例
【裁判全文】
臺灣高等法院刑事判決                        九十年度上更（一）字第二四四號
    上  訴  人
    即  被  告  丁○○
    指定辯護人  本院甲○
右上訴人因違反毒品危害防制條例案件，不服臺灣士林地方法院八十七年度訴字第二
六六號，中華民國八十七年五月二十六日第一審判決（起訴案號：臺灣士林地方法院
檢察署八十七年度偵字第一三二一號、第一三七三號），提起上訴，經判決後由最高
法院發回更審，本院判決如左：
    主  文
上訴駁回。
    事  實
一、丁○○意圖營利，基於概括之犯意，向綽號「黑仔」之不詳姓名男子以一公克約
    新台幣（下同）三千元不等之價格販入安非他命後，再於民國（下同）八十六年
    十月間起至八十七年二月二日止，連續在其台北市○○區○○路三段二一七巷一
    號所經營志瑋機車精品店內，以每包（○．六公克）二千元之價格，非法販售安
    非他命予乙○○及丙○○各三次牟利。嗣因警查獲丙○○、乙○○吸食安非他命
    而供出來源，旋於八十七年二月四日下午二時三十分許，在其上開機車行為警查
    獲，並扣得其所有之玻璃吸食器一個、分裝器二支、殘渣袋一個及分裝袋八個。
二、案經台北市政府警察局大安分局移請臺灣士林地方法院檢察署檢察官偵查起訴。
    理  由
一、訊據上訴人即被告丁○○，矢口否認販賣毒品安非他命之事實，辯稱：安非他命
    是伊吸食之用，伊尚需向人購買，並無販賣予乙○○及丙○○，吳、陳二人雖曾
    來機車行，只是修機車而已云云。惟查：
  (一)被告確有前開販賣安非他命等情，業經乙○○、丙○○於警訊及偵查中供稱明確
    ，乙○○供陳：「我所吸之安非他命，是向一位丁○○的男子，是在北市○○○○路三段二一七巷一號志瑋機車精品店老闆，以一千元到二千元不等所購買」、
    「我都直接到他的機車店去購買，除非夜間是以電話二六三三─六一五四號和丁○○聯絡。」（警卷第七頁）、「我帶丙○○到北市○○路○段二一七巷一號志
    瑋機車行向車行老闆購買，前後買了多次，有時與丙○○合資買回後共同吸食」
    等語（警卷第八頁反面）。於偵查中亦供承：「八十六年十月、十一月、十二月
    此三個月左右，開始向丁○○買三次，每次是二千元」、「丙○○去買時我有跟
    去，也確實是我告訴丙○○丁○○有安非他命賣」等語（八十七年偵字第一三二
    一號卷第四十六頁正反面）。另丙○○於警訊中指陳：「我所有之安非他命，是
    八十七年一月二日下午二時四十分許，以新台幣二千元在北市○○○○路三段二
    一七巷一號的志瑋機車精品店，向店長丁○○購得」、「是乙○○帶我去買而認
    識，共向丁○○買了三次，每次都是二千元，數量為○．六公克，均直接到詹某
    所開設機車行內向詹某購買」（警卷第十四頁、十六頁反面）；於偵查中亦為相
    同供述：「曾向丁○○買三次，第一、二次我是與乙○○去，都在八十七年元月
    份，我們直接去的，未打電話，第三次是被查獲前一天（即二月二日）下午二時
    ，我是以二千元買的，乙○○最後一次沒去，而丁○○有安非他命也是乙○○告
    訴我的」等語（同上偵卷第四十六頁），互核所述相同，且乙○○及丙○○與被
    告並無仇隙，應無設陷攀誣之必要，彼二人證言應可採信。再被告的確在上址經
    營志瑋機車行，乙○○及丙○○亦曾至機車行等情，為被告所是認，警員並在機
    車行內查出分裝袋八個及分裝器二支，扣案可為佐證，扣案之分裝袋分成大、中
    、小，被告雖指稱大的分裝袋是裝保險絲用的，中的是裝螺絲用的，小的是自己
    剪來好玩的云云（見本院九十年四月九日訊問筆錄），然該分裝袋實際均容量不
    大，被告以之分裝螺絲等物，實不敷成本效益，尤其小袋之容量極微，適僅供裝
    毒品之用，是堪認該分裝袋均為供裝安非他命之用，被告茍無販賣之情，何須準
    備大、中、小不等之分裝袋，益見被告有販賣毒品之事實。
  (二)按告訴人、證人之陳述有部分前後不符，或相互間有所歧異時，究竟何者為可採
    ，法院仍得本其自由心證予以斟酌，非謂一有不符或矛盾，即應認其全部均為不
    可採信。最高法院著有七十四年度台上字第一五九九號判例可資參照。前開二證
    人所述購買之次數、金額雖前後有些微歧異，此或係二人長期吸食安非他命，購
    買對象太多、次數頻繁，加之人之記憶力有限，才無法明確指認，因彼等指認至
    被告機車行購買之基本事實，仍無二致，自堪採擇。又乙○○及丙○○雖於原審
    曾一度改稱是向「阿祥」之人購買，不是向被告丁○○買等語，然彼二人於本院
    前審及本院訊問時，旋又改稱有向被告購買（見本院上訴卷第四十五頁、本院九
    十年四月二十六日訊問筆錄），是證人於原審一時之翻異，尚不能為被告有利之
    證明。
  (三)被告購入安非他命，除自用外，並多次依量論價出售，業如前述，而毒品之價格
    ，常隨市場供需而有起落，亦據被告供明於卷（見本院九十年四月九日訊問筆錄
    ）。本件被告對於販賣安非他命之犯行堅不吐實，自無法瞭解其實際進貨價格，
    ，然衡之被告與乙○○、丙○○並非至親，本無長期供貨之理，且販賣行為觸犯
    重法，若非為圖利益，又何須如此冒險。是被告販賣毒品有營利意圖，昭然若揭
    。
  (四)證人林銘振雖於本院前審證稱八十七年二月二日，曾前往醫院探望丁○○之父，
    見被告丁○○在醫院照料，其於中午十二時左右至醫院，下午三、四時離開醫院
    云云。惟查，證人探望病人長達四小時，已與常情有違，所證是否實在，非無疑
    問，且所證不足以證明被告當日無販賣安非他命之行為；而被告前亦均未表示有
    證人在醫院探病之事，是證人所證顯屬事後串偽之詞，核非可採。
  (五)綜合以上，本件事證明確，被告犯行足堪認定，應依法論科。
二、按毒品危害防制條例已於八十七年五月二十日公布，同年月二十二日實行，依該
    條例第二條規定，安非他命屬第二級毒品，販賣第二級毒品，本應依同條例第四
    條處斷。惟刑法第二條採從新從輕原則，比較毒品危害防制條例第四條及麻醉藥
    品管理條例第十三條之一第二項第一款之法定刑，以麻醉藥品管理條例論處對被
    告較為有利。是被告非法販賣安非他命，核犯麻醉藥品管理條例第十三條之一第
    二項第一款之罪。其多次販賣犯行，時間緊接，罪名與構成要件相同，顯係基於
    概括犯意而為，應依連續犯規定論以一罪，並加重其刑。其販賣前後非法持有安
    非他命之低度行為，應為非法販賣之高度行為所吸收，不另論罪。原審審酌被告
    等犯罪之動機、目的、手段、犯罪所生危害及犯後態度等一切情狀，依麻醉藥品
    管理條例第十三條之一第二項第一款，刑法第十一條前段、第二條第一項但書、
    第三十八條第一項第二款，判處被告有期徒刑五年六月，扣案之分裝袋八個、分
    裝器二支，為被告丁○○所有供犯罪所用之物宣告沒收，認事用法，均無不合。
    被告上訴猶執陳詞否認犯罪，非有理由，應予駁回。
據上論斷，應依刑事訴訟法第三百六十八條，判決如主文。
本案經檢察官謝英民到庭執行職務。
中      華      民      國     九十     年      六      月      十三    日
                              臺灣高等法院刑事第五庭
                                  審判長法  官  曾  德  水
                                  法  官  林  立  華
                                        法  官  楊  貴  雄
右正本證明與原本無異。
如不服本判決應於收受送達後十日內向本院提出上訴書狀，其未敘述上訴之理由者並
得於提起上訴後十日內向本院補提理由書（均須按他造當事人之人數附繕本）。
                                        書記官  林  淑  貞
中      華      民      國     九十     年      六      月      十五    日
附錄：本判決論罪科刑法條全文
麻醉藥品管理條例第十三條之一第二項第一款：
二違反前條之規定，其屬於第二條第四款之麻醉藥品者，依左列規定處罰：
  一、非法輸入、製造、運輸、販賣者，處五年以上有期徒刑，得併科五萬元以下罰
      金。


司法院資訊處製作；財團法人民間司法改革基金會備份。
